

Võ Trần Quốc Bảo

Nhân viên kinh doanh

Tôi có 3 năm kinh nghiệm tại vị trí Nhân viên kinh doanh đa ngành. Với nền tảng kiến thức về quy trình bán hàng, kỹ năng nắm bắt tâm lý khách hàng và kinh nghiệm chốt sales đã tích lũy được, tôi tin rằng mình có thể phát triển mạnh mẽ hơn trong ngành Sales. Trong vòng 5 năm tới, tôi mong muốn thăng tiến lên vị trí Trưởng Phòng Kinh Doanh.

HỌC VẤN

Đại học TopCV

Quản trị kinh doanh (2014 - 2019)

Chuyên ngành Quản trị doanh nghiệp

**** 0236523652

- votranquocbao2806@gmail.c
- be.net/tencuaban
- Quận X, Thành phố Y

KINH NGHIỆM LÀM VIỆC

H GROUP TopCV

Nhân viên kinh doanh (2023 - 2024)

- Quản lý hồ sơ của 15+ nhóm khách hàng lớn
- Tìm kiếm khách hàng mới thông qua các kênh: Linkedln, Facebook, Zalo, Email Marketing. Phát triển mạng lưới khách hàng lên đến 1500 dữ liệu khách hàng tiềm năng
- Phân tích nhu cầu khách hàng, đưa ra đề xuất cải tiến hoạt động bán hàng
- Tư vấn gói sản phẩm/dịch vụ phù hợp với nhu cầu sử dụng và ngân sách khách hàng
- Phối hợp cùng bộ phận Marketing triển khai các hoạt động quảng cáo, khuyến mãi để mở rông khách hàng tiềm năng
- Tiếp nhận và xử lý đơn đặt hàng
- Chăm sóc, hỗ trợ khách hàng sau mua
- Doanh số vượt 15% KPI mỗi Quý

S GROUP TopCV

Nhân viên kinh doanh (2021 - 2022)

- Tìm kiếm 1000+ khách hàng mới và chăm sóc tệp khách hàng cũ
- Hỗ trợ giải đáp thắc mắc, khiếu nại của khách hàng về sản phẩm/dịch vụ
- Tổng hợp thông tin, đánh giá tình hình kinh doanh của đối thủ, đề xuất phương án triển khai để tăng doanh số bán hàng cho doanh nghiệp

CHỨNG CHỈ

2021

SCPS™ - Chuyên viên bán hàng chuyên nghiệp

2022

Kỹ năng bán hàng - Selling Skill (Chứng chỉ Quốc tế CBP)

NGƯỜI GIỚI THIỆU

Ông Lê Quang Q
Sales Manager H GROUP
Email: abc@gmail.com
Điện thoại: 0123 456 789
Bà Mai Ngọc H
Sales Manager S GROUP
Email: xyz@gmail.com
Điện thoại: 0123 456 789

- Gửi mail thông báo chương trình khuyến mãi, hội chợ, trải nghiệm sản phẩm cho khách hàng
- Tổ chức triển khai sự kiện, chương trình PR sản phẩm của công ty
- Lên dự thảo hợp đồng, báo giá gửi khách hàng
- Làm báo cáo tuần/tháng/quý về tiến độ công việc cho cấp trên

HOẠT ĐỘNG

Câu lạc bộ Kinh doanh, ĐH Kinh Tế Quốc Dân

Ban truyền thông (2014 - 2019)

- Tham gia giao lưu, chia sẻ kiến thức kinh doanh
- Tìm kiếm nhà tài trợ, kêu gọi tài trợ để thêm ngân sách tổ chức các hoạt động cho câu lạc bộ
- Hỗ trợ các công ty Startup tổ chức các chương trình hướng nghiệp cùng sinh viên của NEU

SỞ THÍCH

DANH HIỆU VÀ GIẢI THƯỞNG

2022

Nhân viên Kinh doanh xuất sắc nhất Quý 3/2022

© topcv.vn